【裁判字號】    92,簡上,382
【裁判日期】    920924
【裁判案由】    傷害
【裁判全文】
臺灣高雄地方法院刑事判決                        九十二年度簡上字第三八二號
    上  訴  人
    即  被  告  乙○○
右列上訴人因傷害案件，不服本院高雄簡易庭九十一年度雄簡字第一二一七號第一審
判決（聲請簡易判決處刑案號：臺灣高雄地方法院檢察署九十一年度偵字第一三三六
二號），提起上訴，本院管轄之第二審合議庭判決如左：
    主  文
上訴駁回。
    事  實
一、乙○○於民國九十年八月二十七日下午七時許，在高雄市前金區○○○路四十六
    號前，因土地糾紛與甲○○發生爭執，竟基於傷害之故意，持鐵棒將甲○○手臂
    毆打成傷，致甲○○受有左上臂一×０．二公分、二×０．三公分、二×一．二
    公分擦挫傷，左前臂三×一公分擦挫傷，左手一×一公分，左手第三指０．八×
    ０．二公分，第四指一×０．二公分擦挫傷之傷害，並另基於毀損之犯意，以鐵
    棒損壞甲○○堆置屋後之磁磚二百塊，足以生損害於甲○○。
二、案經甲○○訴由台灣高雄地方法院檢察署檢察官偵查起訴。
    理  由
一、訊據上訴人即被告乙○○矢口否認犯行，辯稱：伊僅有與告訴人甲○○發生小口
    角，沒有打告訴人，證人王裕德係告訴人之子，證詞不可採信，本件事發已經過
    一年，才於九十一年七月五日提起告訴，顯然離譜等語。然查：(一)本件事實發生
    時間為九十年八月二十七日，告訴人甲○○係於九十年九月十二日具狀向台灣高
    雄地方法院檢察署檢察官提起告訴由檢察官受理，並未逾刑事訴訟法第三百三十
    七條第一項所定之六個月告訴期間，此有該刑事告訴狀暨台灣高雄地方法院檢察
    署收狀章在90發查3390號偵查卷第一頁可稽，而上訴人所執之九十一年七月五日
    係檢察官做成聲請簡易判決處刑書之日期，與告訴人提出告訴之時間無關，上訴
    人就此顯有誤會。(二)證人王裕德固係告訴人甲○○之子，但係事發時在場親見親
    聞之人，其於偵查中證稱：當天聽到碰撞聲，伊父親（警訊時證稱與父親）出去
    查看，看見乙○○拿三角鐵片（警訊時稱鐵棒）毀損磁磚後，伊父親出去理論才
    被打，伊聽父親喊叫就趕快報警等語（見91他2861號卷第六頁、九十一年五月二
    十日警訊筆錄）等語，其間縱有細節差異，然就上訴人毆打告訴人並持鐵棒損壞
    磁磚等情節均與告訴人所述相符，復有現場被損害之磁磚照片三張及高雄市立大
    同醫院診斷證明書所載傷勢相符（見90發查3390卷第四頁及第五頁），且無偏頗
    或不合邏輯之不可採信情形，況且如上訴人所稱兩人僅發生小口角，衡情告訴人
    當無自殘致受左上臂一×０．二公分、二×０．三公分、二×一．二公分擦挫傷
    ，左前臂三×一公分擦挫傷，左手一×一公分，左手第三指０．八×０．二公分
    ，第四指一×０．二公分擦挫傷並自毀財產藉以誣陷上訴人之理，綜上所述，上
    訴人所辯顯係卸責之詞，不足採信，其犯行洵堪認定。並引用原審判決書記載之
    理由。
二、是原審以上訴人犯刑法第二百七十七條第一項之傷害罪及刑法第三百五十四條之
    損壞他人磁磚罪，引用刑事訴訟法第四百四十九條第一項前段、第三項（原審漏
    引），刑法第二百七十七條第一項、第三百五十四條、第四十一條第一項前段、
    第五十一條第六款、第七十四條第一款（原審誤載為第一項）、第九十三條第一
    項，罰金罰鍰提高標準條例第一條前段（原審漏引）、第二條，判處上訴人應執
    行拘役五十日，如易科罰金，以三百元折算一日，緩刑三年，緩刑期內付保護管
    束，其認事用法，均無違誤，量刑亦屬妥適，上訴意旨猶指摘原判決不當，非有
    理由，應予駁回。至於上訴人所持以傷害告訴人及損壞磁磚之鐵棒，並未扣案，
    且無證據證明係上訴人所有之物，爰不宣告沒收，附此敘明。
據上論斷，應依刑事訴訟法第四百五十五條之一第一項、第三項、第三百六十八條、
第三百七十三條，判決如主文。
本案經檢察官朱婉綺到庭執行職務
中      華      民      國    九十二    年      九      月    二十四    日
                                  臺灣高雄地方法院刑事第十庭
                                      審判長法  官    孫啟強
                                            法  官    張茹棻
                                            法  官    楊智守
右正本證明與原本無異。
不得上訴。
                                            書記官    王美玲
中    華    民    國      九十二      年      九      月      二十四    日
附錄法條：
中華民國刑法第二百七十七條
 (普通傷害罪)
傷害人之身體或健康者，處三年以下有期徒刑、拘役或一千元以下罰金。
犯前項之罪因而致人於死者，處無期徒刑或七年以上有期徒刑；致重傷者
，處三年以上十年以下有期徒刑。
中華民國刑法第三百五十四條
毀棄、損壞前二條以外之他人之物或致令不堪用，足以生損害於公眾或他
人者，處二年以下有期徒刑、拘役或五百元以下罰金。


司法院資訊處製作；財團法人民間司法改革基金會備份。
